# 收到国外供应商的返利的处理

提问人：xiay 时间：2011-05-24 18:49:14
收到的金额和时间均具有不确定性,并且是收到国外供应商的.如果冲减采购成本,存货已经使用,冲减销售成本,对毛利影响大,且当期收到的是上期的返利.税务上也有问题,因为进口时,企业清关时已交了增值税,做进项税转出?

回答人：chenyiwei
如果在收到之前无法合理估计应收国外供应商的返利金额的，则会计上较为恰当的处理方式是在实际收到返利时，根据该返利所对应的采购业务相关存货的耗用或销售情况，相应按比例冲减存货成本和销售成本。不应调整以前年度的帐务处理。虽然可能导致各期毛利波动较大，但这代表了企业与供应商之间交易的真实情况。

回答人：chenyiwei
回复 藤椅 xiay 的帖子我理解是。